【裁判字號】    90,交易,655
【裁判日期】    901221
【裁判案由】    過失致死
【裁判全文】
臺灣臺中地方法院刑事判決                          九十年度交易字第六五五號
    公  訴  人  臺灣台中地方法院檢察署檢察官
    被      告  丙○○
    選任辯護人  林殷世
右列被告因過失致死案件，經檢察官提起公訴 (九十年度偵字第一六三○二號)本院
判決如左：
    主  文
丙○○因過失致人於死，處有期徒刑捌月。緩刑參年。
    事  實
一、丙○○於民國（以下同）九十年八月二十五日晚上八時五十分許，駕駛車牌號碼
    Ｘ９－８７５６號休旅車，由台中市○○○路右轉中山路方向行駛，途經中山路
    與中興街交岔路口時，應注意車前狀況，並隨時採取必要之安全措施，而依當時
    情形，又無不能注意之情形，竟疏未注意，貿然前行，未與前方由鍾依璇所駕駛
    車牌號碼ＷＧＢ－２８９號機車，保持安全距離，竟貼近鍾依璇之機車駕駛，鍾
    依璇發覺後方車輛有異往後看表示抗議，丙○○竟一時緊張，本欲踩煞車，竟誤
    踩油門，將鍾依璇人車推進並衝入左前方中興街口之清涼小棧紅茶店之石柱，鍾
    依璇人車遭重力推擠，機車被壓休旅車下，鍾依璇頭顱被輾破，當場死亡。丙○
    ○見肇事後，隨即報警，並於警員到達現場時，陳述肇事經過自首犯罪，而接受
    裁判。
二、案經死者鍾依璇之父丁○○告訴由檢察官偵查起訴。
    理  由
一、訊據被告丙○○對於右揭時地因自已行為過失與鍾依璇發生車禍致鍾依璇死亡之
    事實雖坦承不諱，惟仍辯稱：係因死者鍾依璇由中山路逆向行駛右轉興中街過來
    ，所以才撞到死者機車後面，因又誤踩油門為煞車，所以才衝撞鍾依璇之機車云
    云。經查：（一）右揭事實，於偵查中經檢察官至現場履勘，死者機車後面嚴重
    毀壞，前方並無被撞之痕跡，而現場撞擊點為中山路與中興街口，此有撞擊所殘
    留在地上之碎片足資證明，按該碎片之落處在中興街起點，尚未過中興街，如依
    被告所辯，死者逆向行駛過來，被告不可能直接撞擊死者機車之後方，一定係面
    對面互撞，而機車毀壞部位一定在前方，不可能在機車後方，此有履勘現場筆錄
    及所附現場圖附卷可稽；足認被告所辯死者逆向行駛云云，顯不可採；（二）依
    現場目擊證人甲○○及乙○○供述：伊等在事故現場（即中興街上）之後方店面
    經營泓昇水果行，車禍發生時，被告與死者之車輛為同方向，死者並無逆向行駛
    ，死者機車在被告休旅車之前方，因為被告之休旅車靠死者很近，死者有回頭看
    ，但被告竟然加速撞上，可能係被告一時緊張誤踩到油門，把死者撞到斜對面之
    清涼小棧....... 事故發生後，我們七、八人合力將休旅車扶正等情綦詳；（三
    ）又該車禍現場情形，有道路交通事故調查報告表及現場照片等附於臺灣台中地
    方法院檢察署九十年度相字第一二四六號卷內可憑，而被害人鍾依璇等確係因本
    件車禍受傷死亡，亦經檢察官督同法醫師相驗屬實，製有勘驗筆錄、相驗屍體證
    明書、驗斷書等在卷可憑。按汽車行駛時，駕駛人應注意車前狀況，並隨時採取
    必要之安全措施，道路交通安全規則第九十四條第三項定有明文。綜上所述，被
    告所辯，顯係卸責之詞，委無可採；按被告駕車自應注意上述道路交通安全規定
    ，且依其狀況，又非不能注意，竟疏未注意，以致肇事，致鍾依璇死亡，被告顯
    有過失。故被告之過失行為與被害人之死亡間，具有相當因果關係，其犯行已堪
    認定。
二、核被告丙○○所為係犯刑法第二百七十六條第一項之因過失致人於死之罪。被告
    見肇事後，隨即報警，並於警員到達現場時，陳述肇事經過自首犯罪，而接受裁
    判，此有警訊筆錄及肇事現場圖卷足憑，應依自首之例減輕其刑。爰審酌被告過
    失程度之輕重、被告肇事後態度及肇事後被告已與被害人家屬達成民事和解，並
    賠償損害，有和解書一紙附卷可按，犯後態度尚佳等一切情狀，量處如主文所示
    之刑，以資懲儆。又查被告前未曾受有期徒刑以上刑之宣告，有台灣台中地方法
    院檢察署刑案資料查註紀錄表在卷可按。被告因過失致犯本罪，其經此教訓，當
    知謹慎而無再犯之虞，本院認所宣告之刑，以暫不執行為宜，爰併宣告緩刑，以
    勵自新。
據上論斷，應依刑事訴訟法第二百九十九條第一項前段、刑法第二百七十六條第一項
、第六十二條前段、第七十四條第一款、罰金罰鍰提高標準條例第一條前段，判決如
主文。
中      華      民      國    九十      年     十二     月    二十一    日
                                      臺灣臺中地方法院交通法庭
                                          法  官    許  金  樹
右正本證明與原本無異。
如不服本判決應於送達後十日內向本院提出上訴狀，上訴於台灣高等法院台中分院（
須附繕本）。
                                          書記官
中 華      民      國    九十      年     十二     月    二十四    日
附錄論罪科刑實體法條文：
刑法第二百七十六條第一項：
因過失致人於死者，處二年以下有期徒刑、拘役或二千元以下罰金。
(罰金部份業經提高十倍為二萬元)


司法院資訊處製作；財團法人民間司法改革基金會備份。
